# Juan Agüero Geist

Teléfono: 0348 15 4561943

Correo electrónico: juanalberto.aguerogeist@gmail.com

# Perfil y Objetivo Profesional.

Analista de Programador con de experiencia laboral adquirida como desarrollador free lance en diferentes proyectos informáticos.

Desarrollar mis competencias y habilidades, realizarme tanto personal como profesionalmente, en un medio que permita aplicar mis conocimientos y experiencia, cumpliendo con objetivos de la empresa.

### Formación académica

#### Secundario

- Técnico Químico Escuela de Educación Técnica N° 1, Capitán Navío Hipólito Bouchard **Universitarios**
- Experto en Project Management. Universidad tecnológica nacional FRBA
- Tecnicatura en Seguridad e Higiene del Trabajo Universidad Tecnológica Nacional FRBA (3er año en curso).

#### Cursos

- Desarrollador de Aplicaciones Móviles Universidad Nacional Alicante
- IT Essentials y Seguridad en Redes CISCO
- Desarrollador Web: HTML y CSS Universidad de Alicante
- Idioma Ingles English Sensation (en curso)

# Otros conocimientos/experiencia

Java, Android SDK, Android, SAP R/3 PP, SAP R/3 QM, Java Script

\_

# Experiencia

## Analista programador en YAGUAR jul 2020 - Oct 2020 (Durante 4 meses)

Desarrollador de aplicación y programas, utilizando codigo C#, C++, mediante la plataforma de desarrollo de la empresa Ideafix, base de datos DBeaver, en el entorno de formix para , SQl. En el proceso se dieron diferentes mejores en la implementación de nuevos programas de editores de código como Visual Studios Code, Git Hub, debido que en su mayoría todo se fue implementado y desarrollado en Shell Scrip (Bash), o Dali (IdeaFix), se desarrolló mejoras en programas de aplicación y de nuevos

#### Analista Programador Freelance (Enero 2011 - Actualidad)

Administrador en el área de Desarrollo Web. Prospectación de clientes mediante Marketing Digital e Inbound Marketing B2B Y B2C. Posicionamiento web en SEO (Google Adwords & Google Analitycs) & SEM. Publicidad de Mailing. Administración de redes sociales generando campañas, Engagement y Branding. Administración de Bases de Datos MySQL & SQL SERVER.

Conocimientos HTML, XML, PHP, CSS, JavaScript y extensiones de JS como jQuery u otros.Conocimiento de protocolos de internet ( HTTP, HTTPS, FTP), Conocimiento de lenguajes de estructuras y transferencias de datos serializados como XML, JSON, Conocimientos de Seguridad Web. Técnicas de prevención de ataques por SQL Injection y XSSA. Adaptar el sistema operativo de código abierto a las necesidades que la empresa le indique. desarrollar y programas aplicaciones móviles para sistema Android y IOs, realizar pruebas de las aplicaciones y corregir errores, Elaborar informes periódicamente para monitorear el funcionamiento del sistema

# Bombero Voluntario, Escobar (Agosto 1997-Actualidad)

Como Suboficial del cuerpo de Bomberos Voluntarios de Escobar, presto mis servicios a la comunidad en escenarios de accidentes, incendios forestales, de inmuebles y fábricas. Me encuentro capacitado para hacer frente a situaciones de búsqueda y rescate en estructuras colapsadas (BREC). En base a mi experiencia en el tema, soy instructor formando a bomberos de mi propio cuartel y de otras instituciones.

Soy responsable de la Brigada Canina (K9) del cuartel, entrenando a perros de trabajo y guías. Por último, me desempeño como instructor en HAZ-MAT (Hazardous Materials- Materiales Peligrosos), que involucra temas tales como incidentes/accidentes con materiales peligrosos, manipulación, transporte y disposición final de los mismos.

### Analista de Laboratorio, Transclor (Noviembre 2007- Junio 2011)

Me desempeñé como analista de laboratorio de procesos y de calidad, realizando ensayos analíticos a materia prima, producto en elaboración y producto terminado.

Experiencia con equipos:

//Espectrofotómetro UV-VIS // Cromatógrafo

//Viscosímetro Brookfield // pHmetro